# 长投出售部分转为了可供

提问人：秦家小菜 时间：2016-12-06 17:18:08
长投出售一部分，导致转为了可供，那么这部分投资收益要纳税吗？ 计学撮要 2015 年 86 页说不必立即纳税，等到处置时再纳税。但是 87 页中，追溯调整结果显示，是认为该部分投资收益纳税了

回答人：chenyiwei
会计上是需要对剩余股权按公允价值重新计量的，但税法上只需将出售的这部分股权投资的出售价款与其对应的原始投资成本之间的差额计入当期应纳税所得额即可。，对剩余股权按公允价值重新计量的收益不必立即计入当期应纳税所得额，但应在确认投资收益同时确认相应的递延所得税负债。